臺灣嘉義地方法院刑事判決
111年度易字第148號
公  訴  人  臺灣嘉義地方檢察署檢察官
被      告  盧日春



上列被告因竊盜等案件，經檢察官提起公訴（１１０年度偵字第１０５
６４號、第１０７０７號、第１０８２３號、第１０９２９號、第１０９３３號），本院
判決如下：
    主    文
盧日春犯如附表編號１至６所示之罪，各處如附表編號１至６所示之
刑及沒收。其中如附表編號１至２、４至６所示之罪所處之有期徒刑
，應執行有期徒刑壹年伍月；沒收部分，併執行之。
　　犯罪事實
一、盧日春意圖為自己不法之所有，基於竊盜、或加重竊盜之犯
    意，先後於如附表編號１至６所示之犯罪時間、地點，分別以
    如附表編號１至６所示之犯罪方式，竊取如附表編號１至６所示
    被害人之財物。
二、案經賴○○、蔡○○、許○○訴由嘉義市政府警察局第一分局及嘉
    義市政府警察局第二分局報告臺灣嘉義地方檢察署檢察官偵
    查起訴。
　　理　　由
一、證據能力之認定：
　　查本判決後述所引用之供述證據，檢察官、被告盧日春於本
    院審理中均表示沒有意見而不予爭執（見本院卷第１０７、１３０
    頁），且迄至言詞辯論終結前均未聲明異議，本院審酌上開
    證據資料製作時之情況，尚無違法不當及證明力明顯過低之
    瑕疵，亦認為以之作為證據應屬適當，揆諸前開規定，爰依
    刑事訴訟法第１５９條之５規定，認該等證據均有證據能力。
二、認定犯罪事實所憑之證據及理由：　
㈠、上揭犯罪事實，業據被告盧日春於本院審理中坦承不諱（見
    本院卷第１０６、１２９、１３６至１３８頁），核與證人即如附表編號
    １至６所示之被害人林○○、董○○、朱○○、賴○○、蔡○○、許○○於
    警詢、檢察官訊問、本院審理中之證述，及證人即如附表編
    號１所示之門號申辦人朱○○於警詢中之證述，均大致相符；
    此外，並有如附表編號１至６「證據」欄所示之被害報告單、
    照片、截圖、勘察報告、影像資料、姓名／原姓名更改資料
    查詢結果、通聯調閱查詢單、通信調取票、上網歷程紀錄、
    竊嫌行向及基地台位置、光碟等附卷可稽（上開證人證述、
    書證、物證之出處均詳如附表各該編號「證據」欄所示），
    足認被告上開任意性自白確與事實相符，堪以採信。
㈡、起訴書就被告如附表編號４所示犯行所竊得之「古鈔」數量，
    雖依證人賴○○之指述，記載為「數張」；就如附表編號６所
    示犯行所竊得之「洋酒」數量，雖依證人許○○之指述，記載
    為「３、４瓶」，然為明確該等物品遭竊之數量，在無其他事
    證可佐之情況下，乃作對被告最有利之認定，因而認定被告
    如附表編號４所示犯行所竊得之「古鈔」數量為「１張」、如
    附表編號６所示犯行所竊得之「洋酒」數量為「３瓶」。
㈢、綜上所述，本案事證明確，被告前揭犯行洵堪認定，應予依
    法論科。
三、所犯法條及刑之酌科：
㈠、按刑法第３２１條第１項第３款之攜帶兇器竊盜罪，係以行為人攜
    帶兇器竊盜為其加重條件，此所謂兇器，其種類並無限制，
    凡在客觀上足對人之生命、身體、安全構成威脅，具有危險
    性之兇器均屬之，且祇須行竊時攜帶此種具有危險性之兇器
    為已足，並不以攜帶之初有行兇之意圖為必要（最高法院７９
    年台上字第５２５３號判例意旨參照）。次按刑法第３２１條第１項
    第２款所謂「毀越門扇」，係指毀損或越進門扇，毀而不越
    、越而不毀，均得依該條款處斷，不以二者兼而有之為必要
    ，故應區分行為態樣究係「毀越」或「毀而不越」或「越而
    不毀」，不能概以毀越論之。又所謂「越進」應解為「超越
    」或「踰越」，若啟門入內即非可謂之越進。行為人毀壞門
    扇伸手入內行竊，固可構成毀越之態樣，但如毀壞門扇而伸
    手入內打開門鎖再啟門入室竊盜，其行為則該當於「毀壞」
    之態樣，而非「毀越」（最高法院２２年上字第４５４號判例意
    旨參照）。查被告盧日春持以實施如附表編號５所示犯行之
    剪刀１把，雖未扣案，然其既得將紗門上之紗網剪出１個洞，
    可見該剪刀確屬鋒利，客觀上顯足以對人生命、身體、安全
    構成威脅而具有危險性，屬於刑法所謂之兇器甚明。又被告
    如附表編號５所示之犯行，係以剪刀將紗門上之紗網剪破，
    開啟紗門之門鎖後，啟門進入屋內竊取財物，其行為係該當
    於「毀壞」紗門之態樣，而非「毀越」。
㈡、故核被告就如附表編號１、４、６所為，均係犯刑法第３２１條第１
    項第１款、第２款之踰越窗戶侵入住宅竊盜罪；就如附表編號
    ２所為，係犯刑法第３２１條第１項第１款之侵入住宅竊盜罪；就
    如附表編號３所為，係犯刑法第３２０條第１項之竊盜罪；就如
    附表編號５所為，係犯刑法第３２１條第１項第１款、第２款、第３
    款之攜帶兇器毀壞紗門侵入住宅竊盜罪。公訴意旨就被告如
    附表編號５所示犯行，雖漏未論及刑法第３２１條第１項第２款之
    加重事由，然同一竊盜犯行如僅有加重事由之增減變更，仍
    屬實質上一罪，只需就公訴意旨認定未洽部分予以敘明更正
    即可，毋庸變更起訴法條或為無罪之諭知（臺灣高等法院９０
    年度上易字第２５４５號判決意旨參照），而本院亦已於審理中
    告知被告上開公訴意旨未列明之加重事由（見本院卷第１３５
    頁），自無礙於被告行使防禦權，此部分自得由本院逕予審
    理之。
㈢、被告如附表編號６所示犯行所竊取之財物，雖分屬證人許○○及
    其母所有，客觀上為數個不同財產監督權，惟被告係在同一
    戶屋內同時竊取，衡情被告竊取時應無從預見係侵害不同財
    產監督權，是被告所為應認僅成立一罪，且不生一行為而觸
    犯數罪名問題，附此敘明。
㈣、被告所犯如附表編號１至６所示犯行，其犯意各別，行為互殊
    ，應予分論併罰。
㈤、公訴意旨雖認被告曾受有期徒刑之執行完畢，５年以內再犯本
    案有期徒刑之罪，係累犯，應依刑法第４７條第１項規定，加
    重其刑，然檢察官就被告構成累犯之前階段事實僅提出刑案
    資料查註紀錄表，並未提出其他足以證明被告構成累犯事實
    之前案徒刑執行完畢資料（例如：前案確定判決、執行指揮
    書、執行函文、執行完畢文件等相關執行資料），且就被告
    累犯應加重其刑之後階段事項亦未「具體指出證明方法（例
    如具體指出被告所犯前後數罪間，關於前案之性質、前案徒
    刑之執行完畢情形、再犯之原因、兩罪間之差異、主觀犯意
    所顯現之惡性及其反社會性等各項情狀）」，依最高法院刑
    事大法庭１１０年度台上大字第５６６０號裁定意旨，本院即無從
    審酌被告本案犯行是否適用累犯規定而加重其刑，附此敘明
    。
㈥、爰以行為人之責任為基礎，審酌被告：⒈前因竊盜案件，經臺
    灣高等法院臺南分院以１０５年度上易字第５３２號判決判處有期
    徒刑１０月、７月確定；又因竊盜等案件，經本院以１０６年度易
    字第３６３號判決判處有期徒刑８月（３罪）、９月（２罪）、１０
    月、１１月、５月、３月確定；上開１１罪嗣經本院以１０６年度聲
    字第１２７３號裁定定應執行有期徒刑４年６月確定（而後非常上
    訴亦經最高法院以１０８年度台非字第７９號判決上訴駁回），
    並於１１０年３月２１日縮刑期滿執行完畢等情，有臺灣高等法院
    被告前案紀錄表１份存卷可參，竟不知戒慎，猶仍為本案竊
    盜或加重竊盜犯行，足徵其法治觀念淡薄，嚴重蔑視他人財
    產安全，所為應予非難；⒉本案各係以如附表編號１至６所示
    之竊盜或加重竊盜方式為之，或對被害人及其家人之居住安
    寧造成危害（侵入住宅部分）、或對被害人之生命、身體、
    安全具有潛在危害（攜帶兇器部分），情節難謂輕微；⒊犯
    後於本院審理中業已坦承全部犯行，態度尚可，然迄未與如
    附表編號１至６所示之被害人達成和解，賠償其等所受之損失
    ；⒋犯罪之動機、目的，及其自述大學畢業之智識程度，入
    監之前幫他人撰寫狀紙、文稿及從事油漆、餐飲之工作，月
    收入約新臺幣３至５萬元、未婚、無子女、入監之前係自己１
    人居住之家庭生活狀況（見本院卷第１３９頁）等一切情狀，
    而分別量處如附表編號１至６「論罪科刑」欄所示之刑，及就
    如附表編號３所示之刑諭知如易科罰金之折算標準，並就如
    附表編號１至２、４至６所示不得易科罰金之刑定其應執行刑如
    主文。
四、關於沒收：
㈠、被告就如附表編號１至６所示犯行中所竊得之財物，各係其本
    案之犯罪所得，均應依刑法第３８條之１第１項前段之規定，在
    各該犯行主文項下諭知沒收，且因未據扣案，併依同條第３
    項規定諭知於全部或一部不能沒收或不宜執行沒收時，追徵
    其價額。
㈡、被告持以為如附表編號５所示犯行所用之未扣案剪刀１把，係
    被告所有、供其為該編號所示犯行所用之物，此據被告於檢
    察官訊問中供述明確（見偵１０７０７號卷第１１１頁），爰依刑法
    第３８條第２項之規定，於被告該編號犯行主文項下，宣告沒
    收，併依同條第４項規定，於全部或一部不能沒收或不宜執
    行沒收時，追徵其價額。
據上論斷，應依刑事訴訟法第２９９條第１項前段，刑法第３２０條第１
項、第３２１條第１項第１款、第２款、第３款、第４１條第１項前段、第
５１條第５款、第３８條第２項、第４項、第３８條之１第１項前段、第３項
，刑法施行法第１條之１第１項，判決如主文。
案經檢察官陳郁雯提起公訴，檢察官廖俊豪到庭執行職務。　　
中　　華　　民　　國　　111 　年　　6 　　月　　8 　　日
                  刑事第四庭    法　官　簡仲頤
以上正本證明與原本無異。
如不服本判決，應於判決送達後20日內，向本院提出上訴狀。
中　　華　　民　　國　　111 　年　　6 　　月　　8 　　日
                                書記官　吳明蓉
附表：（金額：新臺幣）　　　　　　　　　　　　　　
編號 被害人 犯罪時間 犯罪方式及竊得財物 證　據 論罪科刑   犯罪地點    １ 林○○ １１０年５月１４日３時３７分許 騎乘腳踏車行經林○○位於左列地點之住處，見該址２樓後方陽台防盜鐵窗未上鎖，竟意圖為自己不法之所有，基於踰越窗戶侵入住宅竊盜之犯意，自該址１樓攀爬至２樓後方陽台，先後徒手開啟該址２樓後方陽台未上鎖之鐵窗及該址２樓後方陽台與屋內相連之未上鎖窗戶後侵入屋內（侵入住宅部分未據告訴），竊取林○○所有之現金４０００元及玉手鐲１只（價值約１０００元）。 ①證人即被害人林○○於警詢中之證述（見警４７１２號卷第６至７頁）。 ②證人朱○○於警詢中證述「行動電話門號○○○○○○○○○○號係其於１１０年４月１日申辦予被告使用」等語（見警４７１２號卷第１０至１２頁）。 ③被害報告單１紙、路口監視器調閱影像資料照片２４張、嘉義市政府警察局第二分局現場勘察報告１份暨現場勘察照片２７張、比對竊嫌影像資料１份，及被告之個人姓名／原姓名更改資料查詢結果、上開門號之通聯調閱查詢單、本院１１０年度聲調字第１２０號通信調取票、上開門號之上網歷程紀錄、竊嫌行向及基地台位置圖各１份（警４７１２號卷第２１至６３頁，偵１０５６４號卷第１４９頁）。 盧日春犯踰越窗戶侵入住宅竊盜罪，處有期徒刑捌月。未扣案之犯罪所得現金新臺幣肆仟元及玉手鐲壹只均沒收，於全部或一部不能沒收或不宜執行沒收時，追徵其價額。   嘉義市○區○○街○巷○號    ２ 董○○ １１０年９月１３日０時５８分許 行經董○○位於左列地點之住處，見該址後門未上鎖，竟意圖為自己不法之所有，基於侵入住宅竊盜之犯意，徒手開啟該址後門後侵入屋內（侵入住宅部分未據告訴），竊取董○○所有之布包２個（內有共計４０００元之現金）。 ①證人即被害人董○○於警詢中之證述（見警８３１６號卷第８至９頁）。 ②被害報告單１紙、監視器影像畫面截圖４張、遭竊現場照片１張、證人董○○左列地點住處後門照片２張、監視器影像光碟１片（光碟置於警８３１６號卷尾頁牛皮紙袋內，其餘見警８３１６號卷第１６、１８至２０、２４頁）。 盧日春犯侵入住宅竊盜罪，處有期徒刑柒月。未扣案之犯罪所得布包貳個及現金新臺幣肆仟元均沒收，於全部或一部不能沒收或不宜執行沒收時，追徵其價額。   嘉義市○區○○路○○○○○○號    ３ 朱○○ １１０年９月１３日１時３３分許 行經朱○○位於左列地點之住處，見朱○○所有之腳踏車１部（價值１５００元）停放在其上址住處前、並未上鎖，竟意圖為自己不法之所有，基於竊盜之犯意，徒手將該腳踏車騎離現場而竊取之。 ①證人即被害人朱○○於警詢中之證述（見警８３１６號卷第１２至１３頁）。 ②被害報告單１紙、監視器影像畫面截圖６張、遭竊現場照片２張、監視器影像光碟１片（光碟置於警８３１６號卷尾頁牛皮紙袋內，其餘見警８３１６號卷第１７、２０至２３、２５頁）。 盧日春犯竊盜罪，處有期徒刑參月，如易科罰金，以新臺幣壹仟元折算壹日。未扣案之犯罪所得腳踏車壹部沒收，於全部或一部不能沒收或不宜執行沒收時，追徵其價額。   嘉義市○區○○街○○○巷○號    ４ 賴○○（提出告訴） １１０年１０月１２日６時３０分前之某時許 行經賴○○位於左列地點之住處，見該址３樓陽台鐵窗未上鎖，竟意圖為自己不法之所有，基於踰越窗戶侵入住宅竊盜之犯意，自該址１樓攀爬至３樓後方陽台，徒手開啟該址３樓後方陽台未上鎖之鐵窗後侵入屋內（侵入住宅部分未據告訴），竊取賴○○所有之金戒指１枚（價值６０００元）及古鈔１張。 ①證人即告訴人賴○○於警詢中之證述（見警８６９４號卷第６至８頁，偵１０７０７號卷第５１至５３頁）。 ②被害報告單１紙、鞋印比對照片２張（見警８６９４號卷第１１頁，偵１０７０７號卷第５５頁）。 盧日春犯踰越窗戶侵入住宅竊盜罪，處有期徒刑捌月。未扣案之犯罪所得金戒指壹枚及古鈔壹張均沒收，於全部或一部不能沒收或不宜執行沒收時，追徵其價額。   嘉義市○區○○街○○巷○號    ５ 蔡○○（提出告訴） １１０年１０月２３日２時許 意圖為自己不法之所有，基於攜帶兇器毀壞紗門侵入住宅竊盜之犯意，攜帶客觀上足對人之生命、身體、安全構成威脅之剪刀１把，至蔡○○位於左列地點之住處，以上開剪刀將該址大門紗門上之紗網剪破，打開紗門門鎖，開啟未上鎖之大門玻璃門後侵入屋內（侵入住宅、毀損部分均未據告訴），竊取蔡○○所有之錢包１個（內含６３００元之現金）及另１錢包內之現金３０００元。 ①證人即告訴人蔡○○於警詢中之證述（見警９０４６號卷第６至８頁）。 ②被害報告單１紙、遭竊現場蒐證照片５張、勘察照片１６張、監視器影像畫面截圖４張、監視器影像光碟１片（光碟置於警９０４６號卷尾頁牛皮紙袋內，其餘見警９０４６號卷第１１至１４頁，偵１０９３３號卷第５７至６４頁）。 盧日春犯攜帶兇器毀壞紗門侵入住宅竊盜罪，處有期徒刑玖月。未扣案之剪刀壹把及犯罪所得錢包壹個、現金玖仟參佰元均沒收，於全部或一部不能沒收或不宜執行沒收時，追徵其價額。   嘉義市○區○○街○○○巷○○號    ６ 許○○（提出告訴） １１０年１０月２３日２時２８分許 行經許○○位於左列地點之住處，見該址２樓後方陽台鐵窗未上鎖，竟意圖為自己不法之所有，基於踰越窗戶侵入住宅竊盜之犯意，自該址１樓攀爬至２樓後方陽台，先後徒手開啟該址２樓後方陽台未上鎖之鐵窗及該址２樓後方陽台與屋內相連之未上鎖窗戶後侵入屋內（侵入住宅部分未據告訴），竊取許○○所有之洋酒３瓶（共價值７０００元）及其母所有之現金５０００元、金牌１面及金戒指２只（共價值約１萬元）。 ①證人即告訴人許○○於警詢、檢察官訊問及本院審理中之證述（見警８３６３號卷第６至７、９至１０頁，見偵１０５６４號卷第５１至５２頁，本院卷第１２６至１２９頁）。 ②被害報告單１紙、遭竊現場蒐證照片１１張、監視器影像畫面截圖７張、監視器影像光碟１片、被告到案衣著照片２張（光碟置於警８３６３號卷尾頁牛皮紙袋內，其餘見警８３６３號卷第１１至２１頁）。 盧日春犯踰越窗戶侵入住宅竊盜罪，處有期徒刑捌月。未扣案之犯罪所得洋酒參瓶、現金伍仟元、金牌壹面、金戒指貳只均沒收，於全部或一部不能沒收或不宜執行沒收時，追徵其價額。   嘉義市○區○○街○○○號    
附錄本案論罪科刑法條：
壹、中華民國刑法第３２０條：
    意圖為自己或第三人不法之所有，而竊取他人之動產者，為
    竊盜罪，處５年以下有期徒刑、拘役或５０萬元以下罰金。
　　意圖為自己或第三人不法之利益，而竊佔他人之不動產者，
    依前項之規定處斷。
　　前二項之未遂犯罰之。
貳、中華民國刑法第３２１條：
　　犯前條第１項、第２項之罪而有下列情形之一者，處６月以上５
    年以下有期徒刑，得併科５０萬元以下罰金：
　　一、侵入住宅或有人居住之建築物、船艦或隱匿其內而犯之
        。
　　二、毀越門窗、牆垣或其他安全設備而犯之。
　　三、攜帶兇器而犯之。
　　四、結夥三人以上而犯之。
　　五、乘火災、水災或其他災害之際而犯之。
　　六、在車站、港埠、航空站或其他供水、陸、空公眾運輸之
        舟、車、航空機內而犯之。
　　前項之未遂犯罰之。